【裁判字號】    97,上訴,648
【裁判日期】    971127
【裁判案由】    毒品危害防制條例
【裁判全文】
臺灣高等法院刑事判決                 97年度上訴字第648號
上  訴  人
即  被  告  甲○○
選任辯護人  洪士淵律師
上列上訴人因違反毒品危害防制條例案件，不服台灣桃園地方法
院九十五年度訴字第二八三八號，中華民國九十七年一月十一日
第一審判決（起訴案號：台灣桃園地方法院檢察署九十五年度偵
字第二一四七二號），提起上訴，本院判決如下：
    主  文
原判決撤銷。
甲○○販賣第二級毒品，累犯，處有期徒刑柒年陸月。扣案如附
表編號一所示之物，均沒收銷燬；扣案如附表編號二所示之物，
均沒收。
    事  實
一、甲○○（綽號「阿賢」）於民國九十三年九月二十一日，因
    持有第二級毒品，經台灣桃園地方法院判處有期徒刑三月，
    九十四年五月十三日確定，九十四年七月十四日易科罰金執
    行完畢。甲○○明知ＭＤＭＡ（俗稱搖頭丸）及愷他命（俗
    稱Ｋ他命，Ketamine）各係毒品危害防制條例第二條第二項
    第二、三款所規定之第二、三級毒品，依法不得販賣，竟意
    圖營利，基於販賣第二、三級毒品ＭＤＭＡ及愷他命之犯意
    ，於九十五年二月二十日凌晨零時三十三分十三秒至一時五
    分六秒，戊○○多次持用0000000000行動電話門
    號，撥打甲○○持用之0000000000行動電話門號
    ，與甲○○聯絡洽談購買ＭＤＭＡ及愷他命，談妥ＭＤＭＡ
    三顆，價錢新台幣（下同）一千零五十元，愷他命三包，每
    包價錢九百元，計二千七百元，及於翌日凌晨交付，惟甲○○因故無法親自赴約，乃表示將委託友人綽號「美女」之丁○○轉交，並告知丁○○之聯絡電話0000000000
    行動電話門號，由戊○○自行與丁○○聯絡，拿取ＭＤＭＡ
    及愷他命，價錢則待日後碰面再交付；之後甲○○則於當日
    晚間七時十一分許起，多次持用0000000000行動
    電話門號，撥打0000000000行動電話門號與丁○○聯絡，向丁○○商借五千元，並請其轉交物品與戊○○，
    至翌日凌晨一時三十分許電話聯絡確認後，甲○○抵達桃園
    縣龜山鄉○○路一○六號前，與丁○○碰面，自丁○○收下
    借得之五千元，並將放有ＭＤＭＡ三顆及愷他命三包之黃色
    牛皮紙袋交予不知情之丁○○（所涉販賣第二級、第三級毒
    品犯行，因犯罪嫌疑不足經台灣桃園地方法院檢察署檢察官
    不起訴處分），吩咐交付予戊○○，而戊○○亦自九十五年
    二月二十日晚間十時五十八分許，即多次持用000000
    0000行動電話門號，撥打0000000000行動電
    話門號與丁○○聯絡，並於翌日（二十一日）凌晨一時四十
    五分許，與丁○○電話聯絡確認後，在桃園縣龜山鄉○○路
    一○六號前，與丁○○碰面，自丁○○收受該放有ＭＤＭＡ
    三顆及愷他命三包之黃色牛皮紙袋，甲○○販賣ＭＤＭＡ三
    顆及愷他命三包既遂。嗣台北縣政府警察局中和分局警備隊
    員警執行網路巡邏勤務，進入尋夢園網站討論甲基安非他命
    、搖頭丸話題之獅子王聊天室，佯裝女性網友與暱稱「麵包
    超人」之戊○○聊天，應允戊○○邀請至舞廳搖頭，於翌日
    （九十五年二月二十一日）凌晨二時許，在桃園縣桃園市○○路一三三號ＯＫ便利商店前，逮捕前來赴約之戊○○，自
    戊○○身上搜出前揭購得之ＭＤＭＡ三顆及愷他命三包，經
    戊○○電話聯絡丁○○，於凌晨三時許，在桃園縣龜山鄉○○路一○六號前逮捕丁○○，警方再根據戊○○、丁○○之
    供述，循線查出甲○○。
二、案經台北縣警察局中和分局報告台灣桃園地方法院檢察署檢
    察官偵查起訴。
    理  由
壹、證據能力部分：
一、證人戊○○、丁○○、曾翔卉於檢察官偵訊時經具結供述之
    證據能力：
    證人戊○○於九十五年六月二日、九十五年十一月十六日偵
    查、證人丁○○於九十五年十一月十六日偵查、證人曾翔卉
    於九十五年六月二日偵查中向檢察官所為之陳述，屬被告以
    外之人於審判外所為之陳述，為傳聞證據，惟現階段刑事訴
    訟法規定檢察官代表國家偵查犯罪、實施公訴，依法其有訊
    問被告、證人及鑑定人之權，證人、鑑定人且須具結，而實
    務運作時，檢察官偵查中向被告以外之人所取得之陳述，原
    則上均能遵守法律規定，不致違法取供，是以，刑事訴訟法
    於九十二年二月六日修正時，即為兼顧理論與實務，以該法
    第一百五十九條之一第二項規定，除顯有不可信之情況者外
    ，得為證據。查證人戊○○、丁○○、曾翔卉於上述偵查時
    ，以證人之身分陳述，經告以具結義務及偽證處罰後，於命
    朗讀結文後具結，係於負擔偽證罪之處罰心理下證述，並以
    具結擔保其供述之真實性，又無受其他不當外力干擾之情形
    ，是其等於偵查所為之供述，依刑事訴訟法第一百五十九條
    之一第二項規定，得為本案之證據，且經本院於審判期日依
    法進行證據之調查、辯論，當事人於訴訟上程序權利，已受
    保障。
二、證人戊○○、丁○○於警詢供述之證據能力：
  (一)按被告以外之人於審判外之言詞或書面陳述，除法律有規定
    者外，不得作為證據；被告以外之人於檢察事務官、司法警
    察官或司法警察調查中所為之陳述，與審判中不符時，其先
    前之陳述具有較可信之特別情況，且為證明犯罪事實存否所
    必要者，得為證據；刑事訴訟法一百五十九條第一項、第一
    百五十九條之二亦分別定有明文。又刑事訴訟法第一百條之
    一、第一百條之二準用第一百條之一等規定，係刑事立法者
    針對法官、檢察官於訊問被告，司法警察官或司法警察於詢
    問犯罪嫌疑人時，為建立訊（詢）問筆錄之公信力，並擔保
    訊（詢）問之合法正當，及筆錄所載內容與其陳述相符之目
    的性考量，課以國家偵、審或調查機關附加錄音、錄影義務
    負擔之規定。是否錄影，得就其有無必要性作考量，全程同
    步錄音，則無裁量餘地；並於第一百條之一第二項（第一百
    條之二準用之）規定筆錄所載之陳述與錄音或錄影之內容不
    符者，對該不符部分之筆錄，賦予證據使用禁止之法效，排
    除其證據能力；至關於證人部分，刑事訴訟法第一百九十六
    條之一第一項增訂司法警察官、司法警察於調查犯罪情形時
    ，得詢問證人，惟第二項規定所逐一列明準用之有關條文，
    其中第一百條之一及第一百條之二並未在準用之列。刑事訴
    訟法對於證人於審判中為陳述，既增訂應予錄音或錄影，然
    於檢察官訊問證人，及於司法警察官、司法警察詢問證人時
    ，則無必須錄音或錄影之明文，此應屬立法上之疏漏。是以
    ，檢察官於訊問證人，或司法警察官、司法警察於詢問證人
    時，如仍予以錄音或錄影，自非法所不許。倘遇有筆錄與錄
    音、錄影之內容不相符者，固宜參照刑事訴訟法第一百條之
    一第二項規定之相同法理，對該不符部分之筆錄，排除其證
    據能力，但究難僅因檢察官於訊問證人，或司法警察官、司
    法警察於詢問證人時，未全程連續錄音或錄影，即謂其所取
    得之供述筆錄為違背法定程序，或得逕認其無證據能力。
  (二)經查，(1)證人戊○○於九十五年二月二十一日第一次、第二
    次、第三次警詢、九十五年三月二十日警詢，供述向被告購
    買ＭＤＭＡ及愷他命之相關陳述，證人丁○○於九十五年二
    月二十一日第一次、第二次警詢、九十五年三月二十日警詢
    ，供述戊○○為警查獲裝有ＭＤＭＡ及愷他命之牛皮紙袋，
    係被告交予其轉交予戊○○之相關陳述，與於原審、本院審
    理時，所為之證述有不符之處，經原審於九十六年三月十二
    日準備程序勘驗證人丁○○於九十五年二月二十一日第二次
    警詢錄音光碟及於九十六年四月十六日準備程序播放勘驗證
    人戊○○九十五年二月二十一日第一次、第二次警詢錄音光
    碟、證人丁○○九十五年二月二十一日第一次、第二次警詢
    錄音光碟，勘驗結果：證人丁○○九十五年二月二十一日
    第二次警詢係全程錄音未中斷，筆錄之記載，除「問：妳是
    於何時？在何地向阿賢拿取三顆搖頭丸及三包Ｋ他命？答：
    我是於九十五年二月二十日二十三時四十分許，在桃園縣龜
    山鄉○○路一○四號前，向阿賢拿取三顆搖頭丸及三包Ｋ他
    命」（九十五年度偵字第二一四七二號卷第十六頁）、「問
    ：妳與趙建宏是在何時？何處交易？如何前往交易地點？答
    ：我是於九十五年二月二十一日零時五十分許，走路至桃園
    縣龜山鄉○○路一○六號前與戊○○交易」（同前偵查卷第
    十六頁）、「問：你是於何時？在何地將錢交給阿賢？答：
    我是在九十五年二月二十一日二時十五分許，在桃園縣龜山
    鄉○○路一○四號前將錢交給阿賢」，並無上開供述之錄音
    內容，其餘記載內容與錄音內容大致相同，有九十六年三月
    二十日原審勘驗筆錄可稽（原審卷第七十頁至第七十五頁）
    ；證人戊○○九十五年二月二十一日第一次、第二次警詢
    錄音及證人丁○○九十五年二月二十一日第一次警詢錄音，
    錄音內容與筆錄記載內容相符，錄音時間分別為五分三十一
    秒、二分四十六秒、十一分十二秒，均無繕打筆錄聲音，警
    員提問及證人戊○○、丁○○之回答，依筆錄逐字唸出，問
    答經過頗為快速，亦有九十六年四月十六日原審勘驗筆錄可
    稽（原審卷第九十一頁）；依此以觀，證人戊○○、丁○○
    前警詢筆錄製作過程，似係警方先與證人對談，再行製作筆
    錄，並於製作筆錄後再予錄音，製作前揭調查筆錄之警員即
    證人丙○○亦表示：「…我們在帶丁○○回去路程上，就已
    經有先跟丁○○瞭解，而且當時派出所時間有限，所以製作
    筆錄時，也是一問一答，但是錄音的時候，沒有錄好，所以
    筆錄製作好之後，再重新錄音一次…」（九十六年八月三十
    一日原審審判筆錄，原審卷第一七一頁）。然而，本院審酌
    證人戊○○在網路尋夢園網站獅子王聊天室與佯裝女性網友
    之台北縣政府警察局中和分局警備隊執行網路巡邏勤務之警
    員聊天，相約至舞廳搖頭，於九十五年二月二十一日凌晨二
    時許，赴約抵達桃園縣桃園市○○路一三三號ＯＫ便利商店
    前為警逮捕，及查獲甫購得持有之ＭＤＭＡ及愷他命，將戊○○帶回偵辦，於警局向警方供出其向被告購買ＭＤＭＡ及
    愷他命，及被告交待其與證人丁○○聯絡拿取之購買ＭＤＭ
    Ａ及愷他命之時間、地點、交易方式、交易數量及次數等案
    情重要事項，核與經戊○○聯絡後，於當日凌晨三時許，出
    現在桃園縣龜山鄉○○路一○六號前為警逮捕之丁○○，經
    帶回警局向警方供述受被告委託，將被告交付放有ＭＤＭＡ
    及愷他命之牛皮紙袋轉交予戊○○之事實相符，而證人戊○○與被告係買家、賣家之關係，證人丁○○與被告係朋友關
    係，彼此無任何仇恨怨隙之關係，料無憑空虛構以誣陷被告
    之可能，由於證人丁○○自被告收受放有有ＭＤＭＡ及愷他
    命之牛皮紙袋，再轉交予證人戊○○後，二人旋為警逮捕、
    查獲，衡情其當時係處於震驚狀態，並無機會先與他人勾串
    證言或湮滅證據，亦無多餘時間供其思索是否要藉詞掩飾迴
    護毒品賣家或設詞誣陷被告，故證人戊○○、丁○○在該震
    驚及緊急狀態下所為有關毒品交易事件之陳述，本具有高度
    可信之標誌，其二人前揭於警詢中之陳述，係就自己親身參
    與及見聞之事而為，並無知覺上之瑕疵可予指摘，加以證人
    戊○○、丁○○為成年人，表達能力無問題，自無刻意誣陷
    被告入罪之虞，其所為陳述之真誠性亦無可議之處。由此足
    認證人戊○○、丁○○於上述警詢中所為之陳述，具有可信
    之特別情況，又其係陳述向被告購買毒品之親身經歷事實，
    亦為證明被告所涉販賣第二級、第三級毒品之犯罪事實存否
    所必要者，是以，除證人丁○○九十五年二月二十一日第二
    次警詢筆錄，與錄音內容不符之處，無證據能力外，其餘供
    述內容，與證人戊○○於九十五年二月二十一日第一次、第
    二次、第三次警詢、九十五年三月二十日警詢供述，證人丁○○於九十五年二月二十一日第一次警詢、九十五年三月二
    十日警詢供述，依刑事訴訟法第一百五十九條之三第三款規
    定，均有證據能力，而得作為證據。(2)至證人戊○○九十五
    年二月二十一日第一次警詢筆錄，記載製作期間為當日凌晨
    二時三十分許至凌晨二時五十分（同前偵查卷第三頁）、第
    二次警詢筆錄，記載製作期間為當日凌晨三時四十分起至凌
    晨四時止（同前偵查卷第六頁），證人丁○○九十五年二月
    二十一日第一次警詢筆錄，記載製作期間為當日凌晨三時三
    十分起至凌晨四時止（同前偵查卷第八頁），第二次警詢筆
    錄，記載製作期間為當日三時四十分起，未記載製作完畢時
    間（同前偵查卷第十五頁），均與經勘驗警詢錄音製作之起
    迄時間五分三十一秒、二分四十六秒、十一分十二秒、十分
    （原審卷第九十一頁），有明顯出入，其中證人戊○○第二
    次警詢筆錄記載製作時間，與證人丁○○第一次警詢筆錄記
    載製作時間相同，製作筆錄之員警相同，均為丙○○、乙○○警員，由於證人戊○○、丁○○在中和分局南勢派出係經
    隔開，分別製作調查筆錄，此已據證人戊○○、丁○○證述
    在卷（九十七年十月三十日本院審判筆錄第四頁、第十二頁
    、第十三頁），本院審酌證人戊○○、丁○○確有為上述供
    述，且具有可信之特別情況，已詳如前述，因此製作前揭筆
    錄之員警雖有誤載筆錄製作時間之瑕疵，然不影響證人戊○○、丁○○前揭警詢筆錄之證據能力至明。
三、證人曾翔卉警詢供述及證人丁○○於九十五年六月十四日檢
    察官偵訊時，未經具結而以被告身分供述之證據能力：
    按被告以外之人於審判外之言詞或書面陳述，除法律有規定
    者外，不得作為證據，刑事訴訟法第一百五十九條定有明文
    。查證人曾翔卉於警詢、證人丁○○於九十五年六月十四日
    檢察官偵訊時，以被告身分而為有關被告犯罪情節之供述，
    固為審判外之陳述而屬傳聞證據，且不符刑事訴訟法第一百
    五十九條之三規定，惟證人曾翔卉於原審審理，證人丁○○
    於原審及本院審理時，以證人身分到庭實施交互詰問，其等
    具結立於證人之地位而為陳述，並使檢察官、被告及其辯護
    人就本案件有詰問證人曾翔卉、丁○○現在與先前陳述瑕疵
    之機會，踐行保障被告之正當詰問權，證人曾翔卉警詢之供
    述，及證人丁○○九十五年六月十四日以被告身分之供述，
    瑕疵即經補正，自得作為其等於審判期日所為證言之補強。
四、台灣檢驗科技股份有限公司所出具之九十五年四月六日濫用
    藥物檢驗報告及九十五年四月七日濫用藥物檢驗報告各一份
    （同前偵查卷第四十五頁、第四十六頁），係該受檢察機關
    所囑託鑑定之機關從事業務之人執行毒品鑑定業務所出具之
    書面鑑定報告，均為從事業務之人於業務上所製作之證明文
    書，依據刑事訴訟法第一百五十九條之四之規定，自均得為
    證據，況檢察官、被告及其選任辯護人於本院行準備程序及
    審判程序時，就該部分證據之證據能力均表示沒有意見，截
    至本案言詞辯論終結時止，復均未聲明異議，核以上開濫用
    藥物檢驗報告等書證資料與檢察官主張之事實有關聯性，是
    可認該等書證均具有證據能力。再本件認定犯罪事實所引用
    以下之本件卷內卷證資料（包含文書證據等證據），並無證
    據證明係公務員違背法定程序所取得，且以下所引用之卷內
    之文書證據，亦無刑事訴訟法第一百五十九條之四之顯有不
    可信之情況與不得作為證據之情形，故均有證據能力。另本
    件所扣得之如附表編號一至二所示之上開含有第二級毒品Ｍ
    ＤＭＡ成分之搖頭丸二顆（本有三顆，因鑑驗使用其中一顆
    零點四九公克，故餘二顆）及第三級毒品愷他命三包及包裝
    上開第三級毒品愷他命三包之外包裝袋三個等物，並非供述
    證據，無傳聞法則之適用，且上開物證經承辦員警依法定程
    序合法扣得，與本案具有關聯性，當均有證據能力。
貳、實體事項：
一、訊據被告否認有販賣第二級、第三級毒品犯行，辯稱：「…
    是他們兩人（丁○○、戊○○）的交易行為，他們兩人沒事
    …我變成有事，我認為自己冤枉…」（九十七年八月二十八
    日本院審判筆錄第二頁）、「…我不認識戊○○，我也沒有
    與他通電話…沒有販賣毒品…」（九十七年十月三十日本院
    審判筆錄第二頁）、「…我沒有賣毒品給別人…這根本是他
    們（丁○○、戊○○）之間的毒品交易行為，與我無關…」
    （九十七年十一月六日本院審判筆錄第八頁、第十頁）等語
    。
二、經查：
  (一)台北縣政府警察局中和分局南勢派出所員警於九十五年二月
    二十一日凌晨二時許前某時段起執網路巡邏勤務，進入尋夢
    園聊天網站內談論甲基安非他命、搖頭丸話題之獅子王聊天
    室，與暱稱「麵包超人」之戊○○聊天，應允戊○○邀請至
    舞廳搖頭，九十五年二月二十一日二時許，戊○○抵達桃園
    縣桃園市○○路一三三號ＯＫ便利商店前赴約，為中和分局
    南勢派出所警員逮捕，並自戊○○身上搜出一個牛皮紙袋，
    內裝ＭＤＭＡ三顆、愷他命三包，戊○○經警授意，撥打電
    話約「美女」丁○○，於凌晨三時許，在龜山鄉○○路一○
    六號前逮捕赴約之丁○○之事實，已據證人戊○○、丁○○
    、南勢派出所警員丙○○證述甚詳，並有台北縣政府警察局
    中和分局搜索扣押筆錄、扣押物品目錄表、同意搜索切結書
    在卷可稽（九十五年度偵字第六○三九號卷第六頁至第九頁
    、第十九頁至第二十三頁）；前揭查扣之疑似ＭＤＭＡ藥丸
    三顆及愷他命白色粉末三包，經送鑑驗結果，藥丸三顆檢出
    ＭＤＭＡ陽性反應，白色粉末三包，檢出愷他命陽性反應，
    亦有台灣檢驗科技股份有限公司濫用藥物檢驗報告二紙（同
    前偵查卷第三十九頁第四十頁）足稽。
  (二)前揭查扣之ＭＤＭＡ藥丸三顆及愷他命三包，係證人戊○○
    於九十五年二月二十日，撥打0000000000行動電
    話門號，與綽號「阿賢」者聯絡，談妥以ＭＤＭＡ藥丸三顆
    一千零五十元，及愷他命每一包九百元，三包共二千七百元
    ，計三千七百五十元之價錢後，經「阿賢」交待，自行撥打
    0000000000行動電話門號，與綽號「美女」之丁○○聯絡，並於翌日凌晨一時四十五分許電話聯絡確定後，
    前往桃園縣龜山鄉○○路一○六號前，向丁○○拿取該裝有
    ＭＤＭＡ藥丸三顆及愷他命三包之牛皮紙袋一個等情，亦據
    證人戊○○證述：「是向真實姓名不詳綽號『阿賢』男子，
    以…三千七百五十元購買三顆搖頭丸及三包Ｋ他命…阿賢的
    行動電話是0000000000，都是我跟他聯絡…（遭
    警方查獲之女子丁○○…是否經常持毒品與你交易？）是阿
    賢沒空所以才叫他（丁○○）拿給你（我之誤載）…」（九
    十五年二月二十一日警詢筆錄，九十五年度偵字第二一四七
    二號卷第十三頁）、「…那時候我用電話跟『阿賢』聯繫，
    至於『阿賢』的電話號碼，我忘記了，我是用我自己的00
    00000000跟『阿賢』聯絡，當時在電話中，我跟『
    阿賢』說我要買三顆搖頭丸、三包Ｋ他命，搖頭丸…是一顆
    三百五十元，Ｋ他命…是一包九百元，『阿賢』說：好…跟
    我說他沒有空，並說他的朋友『美女』會把東西拿給我，後
    來我有與『美女』即丁○○碰面，我是打『阿賢』給我的『
    美女』的電話，我是在龜山打的…我跟『美女』是在路邊的
    超商門口見面，見面之後，『美女』就把東西交給我，因為
    我是在定點等，『美女』把東西交給我之後，我好像沒有把
    錢交給『美女』…我拿到東西以後，回到桃鶯路被抓，警察
    問我毒品來源，並且按我手機的通話紀錄，問我號碼是誰，
    我就跟警察說是『美女』，所以我就跟警察再回去，並且打
    電話給『美女』說我要拿錢給她，就請『美女』再下來一次
    ，並說還是在那個定點等，我是在警車上面等，警察上前問
    她，並且抓了丁○○…」（九十六年十月十二日原審審判筆
    ，原審卷第二○三頁）等語甚詳，核與證人丁○○證述：「
    …我是幫一位叫『阿賢』的男轉送…搖頭丸…Ｋ他命…他大
    概是今（二十一日）晚上十二時五十分（應係凌晨零時五十
    分許），他開車送到我家門口給我…說叫『麵包超人』的男
    子會打電話來跟我聯絡後，叫我就拿給他…（警方在…『麵
    包超人』的男子身上搜索、扣押…搖頭丸…三顆…Ｋ他命…
    三包…是否你交付給他的？）是我交付給他的沒錯…」（九
    十五年二月二十一日警詢筆錄，同前偵查卷第九頁）、「是
    位綽號『阿賢』男子叫我幫他與戊○○交易…阿賢的行動電
    話0000000000…我只是幫別人轉送東西…」（九
    十五年二月二十一日警詢筆錄，同前偵查卷第十六頁、第十
    七）、「…二月二十日的時候，『阿賢』即被告打電話給我
    …被告問我那時候有無錢，要我借他五千元…並說要我順便
    拿東西給戊○○，我本來只知道戊○○叫麵包超人，後來我
    就在我家樓下跟被告見面，我有拿五千元借給被告，被告也
    用一個黃色牛皮紙袋裝東西，我沒有打開看裡面是什麼東西
    ，我也不知道裡面裝什麼，然後被告就走了，被告因為有把
    我的電話給麵包超人，麵包超人有打電話給我，所以我就跟
    麵包超人約在龜山大同路那邊的ＯＫ便利商店，然後我就把
    牛皮紙袋交給麵包超人，這時候大約是二十一日清晨兩點多
    ，被告跟我見面的時間還要再早一點點，好像是前一天的晚
    上…之後我就再打電話給被告，問他何時回來桃園？何時還
    我錢？被告跟我說他的朋友等一下會拿錢給我…後來麵包超
    人又再打電話給我，麵包超人跟我說要拿錢給我，我以為是
    被告跟我借的錢要還給我，不過麵包超人在電話中並沒有說
    要給我多少錢，他只有說他是剛剛那一個，並說他是被告的
    朋友，要拿錢給我…還是約在ＯＫ便利商店，我一下樓，還
    沒有走到ＯＫ便利商店，就被警察抓了…」（九十六年八月
    三十一日原審審判筆錄，原審卷第一六一頁、第一六二頁）
    等語相符。而證人戊○○、丁○○於九十五年三月二十日警
    詢、九十五年五月十一日偵查，均指證「阿賢」即是被告（
    九十五年度偵字第二一四七二號卷第二十頁、第二十三頁、
    第四十頁）。
  (三)被告否認有委託丁○○將ＭＤＭＡ、愷他命轉交予戊○○之
    販賣第二級、第三級毒品行為，並表示不認識戊○○（九十
    七年十月三十日本院審判筆錄第六頁、九十七年十一月六日
    本院審判筆錄第六頁），及其雖認識丁○○，惟九十五年二
    月二十日，未與丁○○碰面（九十六年八月三十一日原審審
    判筆錄，原審卷第一六九頁）等語。然而，
  (1)九十五年二月二十日、二十日，證人戊○○、丁○○各自有
    撥打0000000000行動電話門號與被告聯絡一節，
    已據證人戊○○、丁○○證明在卷（同前偵查卷第十三頁、
    第十六頁、原審卷第二○六頁），而證人丁○○九十五年二
    月二十一日警詢筆錄記載之聯絡電話為00－000000
    0、0000000000、0000000000（同前
    偵查卷第十五頁），證人戊○○九十五年二月二十一日警詢
    筆錄記載之聯絡電話為00－0000000、00000
    00000，其於九十六年十月十二日原審審理時亦證述：
    「…（0000000000這支電話，你有印象？）有印
    象，這支電話是誰的，我現在記不起來…我有使用過這支電
    話…（你打電丁○○的電話是幾號？）我不記的，好像是○
    九一三的電話…」（原審卷第二○七頁、第二○九頁）等語
    。再依據卷附之0000000000行動電話門號九十五
    年二月二十二日零時至翌日（二十一日）晚間十一時五十九
    分止之通聯記錄及基地台位置（九十五年度核退字第一九七
    四號卷第五頁至第十六頁）及000000000000行
    動電話門號九十五年二月十九日零時至九十五年二月二十一
    日止晚間十時五十九分止之通聯記錄（九十五年度偵字第六
    ○三九號卷第四十頁至第五十六頁），九十五月二十日凌
    晨零時三十三分十三秒至同日凌晨一時五分六秒止，持用之
    0000000000與0000000000，有受話記
    錄四通，發話錄二通（九十五年度核退字第一九七四號卷第
    六頁），證人戊○○所持用之0000000000與被告
    持用之0000000000，彼此有通話記錄，通話時間
    分別為一一四秒、五十二秒、二十九秒、四十四秒、二十一
    秒、二十九秒；九十五年二月二十日上午九時五十六分二
    十秒、五十七秒，0000000000發送二通簡訊及發
    話一次至0000000000（同前核退卷第七頁），被
    告持用之0000000000，與證人丁○○持用之00
    0000000，彼此有通話記錄，通話時間為六十八秒；
    九十五年二月二十日晚上七時十一分十七秒、九時五分三
    十九秒，0000000000發話至000000000
    0，有二次記錄（同前核退卷第十頁），被告持用之000
    0000000，與證人丁○○持用之000000000
    ，彼此有通話記錄，通話時間為四十九秒、八十四秒；九
    十五年二月二十日晚上十一時四十一分二十二秒至翌日（二
    十一日）凌晨零時七分四十一秒，0000000000發
    話至0000000000，有三次記錄（同前核退卷第十
    頁），被告持用之0000000000，與證人丁○○持
    用之000000000，彼此有通話記錄，通話時間六秒
    、七十四秒、七秒；九十五年二月二十一日凌晨零時九分
    十五秒、一時三十分二十六秒，0000000000發話
    至0000000000，有二次記錄（同前核退卷第十一
    頁），被告持用之0000000000，與證人丁○○持
    用之000000000，彼此有通話記錄，通話時間為十
    秒、四秒，基地台位置為台北縣泰山鄉○○路○段九○七號
    及桃園縣龜山鄉○○路○段四九二之一一號；九十五年二
    月二十日晚間十時五十八分四十三秒至十一時五十分二十一
    秒，0000000000與0000000000，有發
    話十三通，受話二通記錄（九十五年度偵字第六○三九號卷
    第四十九頁至第五十一頁），證人戊○○持用之00000
    00000與證人丁○○持用之0000000000，彼
    此有通話記錄；九十五年二月二十一日凌晨一時十三分四
    十三秒、一時四十五分八秒、二時一分五十四秒，0000
    000000發話至0000000000，有三次記錄，
    凌晨一時二十分三十一秒0000000000發話至00
    00000000，有一次記錄（同前偵查卷第五十二頁、
    第五十三頁），證人戊○○持用之0000000000與
    證人丁○○持用之0000000000，彼此有通話記錄
    。可知九十五年二月二十日凌晨零時三十三分十三秒至一時
    五分六秒，證人戊○○與被告即有密集之六通通話記錄，通
    話時間分別為一一四秒、五十二秒、二十九秒、四十四秒、
    二十一秒、二十九秒，被告稱與證人戊○○不認識，實難令
    人置信；由上述先由證人戊○○撥打電話與被告聯絡後，被
    告撥打電話與證人丁○○聯絡，再由證人戊○○撥打電話與
    丁○○聯絡之經過，及九十五年二月二十一日凌晨一時三十
    分二十六秒，被告於當日最後一次撥打電話與丁○○聯絡，
    當時其發話之基地台位置桃園縣龜山鄉○○街八十一巷二弄
    五、七號二Ｆ室，與當時證人丁○○居住之龜山鄉○○路地
    址相近，核與證人戊○○證述，撥打電話與被告聯絡購買Ｍ
    ＤＭＡ、搖頭丸後，依被告所告知之聯絡電話與丁○○聯絡
    ，及證人丁○○證述，被告與其電話聯絡，向其商借五千元
    及委託轉交物品予戊○○，嗣戊○○與其電話聯絡，其將被
    告交付之物品轉交予戊○○之情節相符。足認證人戊○○、
    丁○○上述有關被告將裝有ＭＤＭＡ、愷他命之牛皮紙袋交
    予丁○○轉交予戊○○之證詞真實可採。而且，由前揭通聯
    記錄，證人戊○○與被告電話聯絡時間為九十五年二月二十
    日凌晨零時三十三分十三秒至一時五分六秒，被告最後一次
    與證人丁○○電話聯絡之時間為九十五年二月二十一日凌晨
    一時三十分二十六秒，當時其持用之行動電話門號基地台位
    置在桃園縣龜山鄉○○街八十一巷二弄五、七號二Ｆ室，與
    當時證人丁○○居住之龜山鄉○○路地址相近，證人戊○○
    於九十五年二月二十一日凌晨二時許為警逮捕前最後一次與
    丁○○電話聯絡之時間為九十五年二月二十一日凌晨一時四
    十五分八秒，本院認證人戊○○係於九十五年二月二十日凌
    晨零時三十三分十三秒至一時五分六秒撥打電話，與被告聯
    絡購買ＭＤＭＡ及愷他命，被告則於九十五年二月二十一日
    凌晨一時三十分二十六秒，與證人丁○○電話聯絡後即抵丁○○當時位於龜山鄉○○路居所附近，將裝有戊○○向其購
    買之ＭＤＭＡ三顆及愷他命三包之牛皮紙袋交予丁○○，證
    人戊○○則係於九十五年二月二十一日凌晨一時四十五分八
    秒，與丁○○電話聯絡後，即抵龜山鄉○○路一○六號前，
    自丁○○收受裝有ＭＤＭＡ三顆及愷他命三包之牛皮紙袋。
  (2)本件係警方根據戊○○、丁○○之供述後，得知真正販賣上
    開第二、三級毒品予戊○○之人係綽號「阿賢」之人，警方
    再根據相關線報查悉該名綽號「阿賢」之人，曾於台北縣五
    股鄉○○路與楓江路路口之全國加油站工作，乃前往該加油
    站處查訪得悉歷來僅有一名員工之姓名中有「賢」，並自該
    加油站處取得該名員工之姓名年籍基本資料，亦即該名員工
    姓名為本件被告「甲○○」、身分證字號為「Ｚ00000
    0000」、出生年月日為「一九八五年五月二十五日」，
    隨後於九十五年三月二十日傳真調取本件被告「甲○○」之
    口卡暨照片並查詢戶役政資料後，於同日再行通知戊○○、
    丁○○前往台北縣警察局中和分局偵查隊指認上開口卡暨照
    片而確認該名綽號「阿賢」之人即為本件被告一節，亦據本
    件查獲員警即證人陳之光於原審審理中到庭結證上情明確（
    參見原審卷九十六年十二月二十五日審判筆錄，原審卷第二
    七二頁第二七四頁），並有該加油站提供之本件被告之姓名
    年籍基本資料一份、本件被告之口卡暨照片及全戶戶籍資料
    查詢結果單各一份、證人丁○○與戊○○於九十五年三月二
    十日之警詢筆錄及指認資料各一份在卷可參（原審卷第二二
    八頁、九十五年度偵字第二一四七二號卷第十九頁至第二十
    九頁）。雖證人朱維仁於九十六年十二月二十五日原審審理
    中曾證述：「（你能否確認到加油站查訪這個線索是曾翔卉
    提供的？）曾翔卉和她的父母親到分局，我們只是聊一聊，
    並沒有製作紀錄，但是我憑印象，就是曾翔卉講的沒有錯…
    」（原審卷第二八六頁），顯與曾翔卉實際上係自九十五年
    二月二十日起至同年三月二十三日止入監所執行觀察、勒戒
    處分之期間不符（原審卷第二二三頁、第二二四頁，曾翔卉
    之本案被告前案紀錄表一份），因曾翔卉該段期間既係在監
    所執行觀察、勒戒處分，又係於出監所後方會同父母前往台
    北縣警察局中和分局偵查隊接受警方詢問，已據證人曾翔卉
    、曾翔卉之父親曾煥明及警員陳之光於九十六年十二月二十
    五日原審審理中供明在卷（原審卷第二七三頁、第二七八頁
    、第二八二頁、第二八三頁），本件又係九十五年二月二十
    一日凌晨二時許始查獲戊○○，則曾翔卉自無可能於九十五
    年三月二十日以前提供警方此一線索以供追查，惟證人朱維
    仁於九十六年十二月二十五日原審審理時亦證稱：至於本件
    是否還有別人提供線索，因為時間太久了，我記不清楚等語
    （原審卷第二八五頁）；證人陳之光於同審判期日審理時亦
    證述其等之所以到加油站找資料，是否因為曾翔卉提供的，
    其不敢確定等語（原審卷第二七五頁），而證人曾翔卉亦否
    認曾告知警方「阿賢」的姓名以及上班地點等資料一情（九
    十六年十二月二十五日原審審判筆錄，原審卷第二七九頁）
    ，足認本件當係因查獲時間距今過久，方致證人朱維仁之記
    憶隨時間消逝而對於究竟是何人提供或自何處取得該名綽號
    「阿賢」之人係在前述全國加油站工作此一線索有所模糊不
    清，然本件被告於原審審理時既已自承，曾在該全國加油站
    工作，及認識曾翔卉，曾翔卉係其女友，且係經由曾翔卉之
    介紹認識丁○○之情（九十六年十二月四日原審審判筆錄，
    原審卷第二五二頁），證人曾翔卉於九十六年十二月二十五
    日原審審理時亦當庭指認被告證稱：「…（在庭之被告是否
    即為與妳交往之『阿賢』？當庭指認）是的，他就是『阿賢
    』…」（九十六年十二月二十五日原審審判筆錄，原審卷第
    二八一頁）。則縱令證人朱維仁已忘記該名綽號「阿賢」之
    人係在前述全國加油站工作此一線索係由何人提供或自何處
    取得，然此對於本件認定被告即為販賣第二、三級毒品予戊○○之「阿賢」之犯罪構成要件事實及相關程序亦不生重要
    之影響。
  (四)至於，
  (1)證人戊○○於九十五年二月二十一日第一次、第二次警詢筆
    錄時指稱：「我向一位叫『美女』的女子買的」（九十五年
    度偵字第二一四七二號卷第四頁）、「是她（丁○○）沒錯
    」（同前偵查卷第七頁），未提及事先與被告電話聯絡洽談
    購買ＭＤＭＡ、愷他命，再由丁○○交付之情形，於九十五
    年六月二日、九十五年十一月十六日偵查時則先後稱：「我
    是獅子王舞廳買的…我拿一個牛皮紙袋的錢給她…一千多元
    …請丁○○幫我轉交給我朋友阿賢…」（九十五年度偵字第
    六○三九號卷第六十九頁、第七十頁）、「我是跟阿賢在龜
    山交易，後來被警抓了之後，警察我去把賢找出來，我就回
    到查獲地點，然後跟阿賢說我要向他借錢…沒想到是丁○○
    出現…（九十五年度偵字第二一四七二號卷第三十九頁），
    於原審審理時則稱：「…被抓那天晚上，我總共買兩次毒品
    ，有一次是「阿賢」拿毒品給我，還有一次是「美女」拿毒
    品給我，兩次都是晚上交易，兩次時間距離兩個小時…一次
    在十點，是『美女』交給我的，另一次在更晚，是『阿賢』
    交給我的」（原審卷第二○四頁、第二○九頁）；惟查，第
    一次、第二次警詢筆錄所指與「美女」之聯絡電話0000
    000000，實係被告持用之門號，且九十五年二月二十
    日有戊○○與被告所持用之行動電話門號之通話記錄（九十
    五年度核退字第一九七四號卷第六頁），之後警詢、偵查、
    原審審理時，證人戊○○均指證係撥打電話與被告聯絡購買
    毒品之事，之後或由被告親交付，或委由丁○○交付，戊○○最初證稱撥打0000000000行動電話門號與丁○○聯購買之證詞，並非真實；又由卷附之00000000
    00行動電話門號通聯記錄可知自九十五年二月二十日晚間
    十時五十八分四十三秒至翌日（二十一日）凌晨一時四十五
    分八秒止，0000000000發話至00000000
    00，達十六通（九十五年度偵字第六○三九號卷第四十九
    頁至第五十三頁），證人戊○○於深夜多次撥打電話與證人
    丁○○聯絡後，於九十五年二月二十一日凌晨一時四十五分
    八秒再度電話聯絡確認後二人碰面，證人戊○○卻稱係請丁○○轉交現金一千元給友人「阿賢」，殊不合情理，且證人
    丁○○亦否認當日與戊○○碰面並無自戊○○受收受紙袋或
    現金（原審卷第一六五頁）；而九十五年二月二十一日凌晨
    零時至二時許證人戊○○被逮捕止，所持用之000000
    0000行動電話門號，並無與被告持用之0000000
    000行動電話門號有通話紀錄，嗣證人戊○○於凌晨二時
    許被警逮捕後，亦係撥打丁○○持用之門號與丁○○聯絡，
    亦有前揭通聯紀錄足稽，顯然證人上述偵查、原審所稱係與
    被告電話聯絡及與被告碰面自被告拿取毒品之相關證詞（九
    十五年度偵字第二一四七二號卷第三十九頁、原審卷第二○
    四頁、第二○九頁），與事實不符，均不足採信。
  (2)證人丁○○於九十五年六月十四日、九十五年十一月十六日
    偵查時雖證稱：「…是戊○○欠阿賢錢，我是轉交錢…我確
    實在龜山鄉○○路有拿東西給麵包超人，但那包裡面是錢，
    並不是毒品…我與麵包超人見過二次…第一次是二月二十一
    日凌晨十二點（零時）多，麵包超人拿一千三百五十元給我
    …麵包超人拿個牛皮紙袋要我用牛皮紙袋裝起來…第二次是
    二月二十一日凌晨二點多，麵包超人打電話給我金額不對，
    要我下來再補錢，我自己掏腰包再補了三千元，要我幫忙拿
    錢給阿賢，我就用第一次那個牛皮紙袋裝錢，我一下去警察
    就在那裡…」（九十五年度偵字第六○三九號卷第七十八頁
    ）等語，由上供述內容，證人丁○○係因證人戊○○積欠「
    阿賢」款項，受戊○○委託，將所交付之金錢轉交給「阿賢
    」，之後戊○○則以電話聯絡，對丁○○表示金額不夠，衡
    情應係戊○○將不足之款項交予丁○○，卻係要求丁○○補
    足，並拿下樓交給戊○○，顯與託人轉交欠款不符，是知證
    人丁○○上開證詞並不足採。
  (3)證人戊○○、丁○○於原審及本院均稱其等所指「阿賢」並
    非本案被告，不認識被告等語（九十六年八月三十一日原審
    審判筆錄，原審卷第一六八頁；九十六年十月十二原審審判
    筆錄，原審卷第二○八頁；九十七年十月三十日本院審判筆
    錄第八頁、第十一頁），證人丁○○更表示在警局指認被告
    係阿賢，有受到警察影響（同前本院審判筆錄第十三頁）等
    語；惟證人戊○○持用之0000000000行動電話門
    號，與被告持用之0000000000行動電話門號，於
    九十五年二月二十日凌晨有密集通話紀錄，且有相當之通話
    時間，證人丁○○持用之0000000000行動電話門
    號，與被告持用之0000000000行動電話門號，於
    九十五年二月二十日晚間至翌日凌晨，亦有密集通話紀錄，
    及相當之通話時間，已詳如前述，因此證人戊○○、丁○○
    稱不認識被告，根本非事實，且其二人於九十五年十一月十
    六日偵訊時，經檢察官提示指認照片，均指證被告即係「阿
    賢」（九十五年度偵字第二一四七二號卷第四十頁），於本
    院審理亦均表示偵查應訊時檢察官並無非法取供情事（九十
    七年十月三十日本院審判筆錄第八頁、第十四頁），證人戊○○亦證稱：「（你在偵查中所述，是否據實陳述？）是…
    」（同前本院審判筆錄第八頁），再參以證人戊○○、丁○○所指「阿賢」之人，依證人丁○○陳述係友人曾翔卉之男
    友（九十五年五月十日偵查），證人曾翔卉亦證稱：「我只
    有跟一位『阿賢』交往」（九十六年十月十二日原審審判筆
    錄，原審卷第二一六頁）、「（在庭之被告…是否即為與妳
    交往之『阿賢』？當庭指認）是，他就是『阿賢』」（九十
    六年十二月二十五日原審審判筆錄，原審卷第二八一頁）」
    ，可知證人戊○○、丁○○於原審及本院均稱其等所指「阿
    賢」並非本案被告，不認識被告云云，均不實在。
  (4)對於被告所交付，吩付轉交之裝有ＭＤＭＡ三顆及愷他命三
    包之牛皮紙袋，證人丁○○供稱：「…我就在我家樓下跟被
    告見面，我有拿五千元借給被告，被告也用一個黃色牛皮紙
    袋裝東西，我沒有打開看裡面是什麼東西，我也不知道裡面
    裝什麼，然後被告就走了，被告因為有把我的電話給麵包超
    人，麵包超人有打電話給我，所以我就跟麵包超人約在龜山
    大同路那邊的ＯＫ便利商店，然後我就把牛皮紙袋交給麵包
    超人…當時我真的不知道裡面是裝什麼東西…」（九十六年
    八月三十一日原審審判筆錄，原審卷第一六一頁），證人戊○○亦證稱：「我有跟一個綽號叫『阿賢』的人買…那時候
    『阿賢』說他有事情，所以『阿賢』叫我去找丁○○…『美
    女』把東西交給我之後，我好像沒有把錢交給『美女』…（
    當時丁○○如何交付毒品給你？有無包裝？）是用牛皮紙袋
    裝的，她在現場並沒有打開…」（九十六年十月十二日原審
    審判筆錄，原審卷第二○二頁、第二○四頁），由於被告將
    裝有ＭＤＭＡ及愷他命之牛皮紙袋交予證人丁○○不久，丁○○即將該牛皮紙袋轉交予戊○○，而牛皮紙袋有一定厚度
    ，無法自外透視紙袋內裝何物，是證人丁○○稱未打開看，
    不知被告託其轉交給戊○○之牛皮紙袋裝有ＭＤＭＡ及愷他
    命之詞，尚非不足採信，此外，尚查無其他證據足資證明證
    人丁○○知悉轉交之牛皮紙袋裝有ＭＤＭＡ及愷他命，或與
    被告就販賣ＭＤＭＡ及愷他命予戊○○，有犯意聯絡張行為
    分擔，本院認被告係利用不知情之證人丁○○轉交ＭＤＭＡ
    及愷他命予戊○○，完成販賣行為。
  (五)按販賣ＭＤＭＡ、愷他命係政府嚴予查緝之違法行為，且Ｍ
    ＤＭＡ、愷他命可任意分裝或增減其分量，而每次買賣之價
    量，亦隨時隨雙方關係之深淺、當時之資力、需求程度及對
    行情之認知等因素，機動的調整，因之販賣之利得，除經坦
    承犯行，或帳冊價量均記載明確外，委難察得實情，是縱未
    確切查得販賣賺取之實際差價，但除別有事證，足認係按同
    一價格轉讓，確未牟利之情形外，尚難執此認非法販賣之事
    證有所不足，致知過坦承者難辭重典，飾詞否認者反得逞僥
    倖，而失情理之平；且ＭＤＭＡ、愷他命價格非低賤，取得
    不易，凡為販賣之不法勾當者，苟無利可圖，應無甘冒被查
    緝法辦重刑之危險，平白無端義務為該買賣之工作，是其販
    入之價格必較售出之價格低廉，而有從中賺取買賣差價牟利
    之意圖及事實，應屬符合論理法則且不違背社會通常經驗之
    合理判斷。被告於上揭時地利用不知情之丁○○將其放有Ｍ
    ＤＭＡ三顆、愷他命三包之牛皮紙袋一包交付予戊○○，以
    此方式將ＭＤＭＡ三顆一千零五十元、愷他命三包二千七百
    元，計三千七百五十元，販賣予戊○○，雖價金尚未取得，
    惟被告以上述價格出售ＭＤＭＡ、愷他命，從中有賺取利潤
    一節，應堪認定。
  (六)綜上所述，被告前開所辯，均飾卸之詞，殊無可採。本件事
    證已臻明確，被告犯行洵堪認定，應予依法論科。
三、新舊法比較適用：
    刑法於九十四年二月二日修正公布，於九十五年七月一日施
    行。按行為後法律有變更者，適用行為時之法律，但行為後
    之法律有利於行為人者，適用最有利於行為人之法律，現行
    刑法第二條第一項訂有明文。茲就本案有關之新舊法比較部
    分，臚列如下：
  (一)刑法第三十三條第五款修正：「主刑之種類：罰金新台幣一
    千元以上，以百元計算之。」比較被告行為時刑法第三十三
    條第五款：「主刑之種類：罰金銀元一元以上。」就罰金之
    最低度，以適用舊法對於被告有利。
  (二)新刑法第四十七條第一項規定「受『徒刑』之執行完畢，或
    一部之執行而赦免後，五年以內『故意』再犯有期徒刑以上
    之罪者，為累犯，加重本刑至二分之一。」與舊刑法第四十
    七條規定「受有期徒刑之執行完畢，或受無期徒刑或有期徒
    刑一部之執行而赦免後，五年以內再犯有期徒刑以上之罪者
    ，為累犯，加重本刑至二分之一。」不同，而本案被告再犯
    本罪既係出於故意，無論依修正前後刑法第四十七條之規定
    均構成累犯。
  (三)刑法第五十五條關於想像競合犯之規定，新法增列但書「不
    得科以較輕罪名所定最輕本刑以下之刑」，係科刑之限制，
    為法理之明文化，非屬法律之變更，自無新舊法比較之問題
    。
  (四)經綜合前述各項罪刑法律變更，整體為「從舊從輕」之比較
    結果，應一體適用被告行為時即修正前刑法之規定，較有利
    於被告。至沒收之從刑，因附屬於主刑，自應依主刑所適用
    之法律即舊法相關規定宣告之。
四、核被告所為，係犯毒品危害防制條例第四條第二項之販賣第
    二級毒品罪、同條例第四條第三項之販賣第三級毒品罪。被
    告持有第二級毒品ＭＤＭＡ、第三級毒品愷他命之低度行為
    ，各應被販賣第二級毒品ＭＤＭＡ、第三級毒品愷他命之高
    度行為所吸收，均不另論罪。被告利用不知情之成年女子丁○○為上開販賣第二、三級毒品ＭＤＭＡ及愷他命之犯行，
    係間接正犯，公訴意旨就此未予論及，尚有未洽。又被告以
    一行為觸犯上開二罪名，為想像競合犯，依修正前刑法第五
    十五條規定，應從一重之販賣第二級毒品罪處斷。被告前因
    持有第二級毒品案件，於九十三年九月二十一日，經台灣桃
    園地方法院判處有期徒刑三月，九十四年五月十三日確定，
    九十四年七月十四日易科罰金執行完畢，此有本院被告全國
    前案記錄表可參，其前受有期徒刑之執行完畢，於五年以內
    故意再犯前揭有期徒刑以上之罪，為累犯，除販賣第二級毒
    品法定刑無期徒刑部分外，其餘皆應依修正前刑法第四十七
    條規定，加重其刑。
五、原審以被告販賣第二級、第三級毒品罪證明確，予以論罪科
    刑，固非無見。惟查，(一)被告用以裝盛本案所販賣之ＭＤＭ
    Ａ三顆及愷他命三包之牛皮紙袋一個，具有防止本件第二級
    毒品ＭＤＭＡ及第三級毒品愷他命裸露、逸出及潮濕之功用
    ，並便於運輸及販賣，屬於供本件犯罪所用之物，然已經隨
    所販賣之ＭＤＭＡ三顆及愷他命三包交付與戊○○，而將所
    有權移轉與戊○○，屬戊○○所有，原審認屬被告所有，且
    為違犯毒品危害防制條例第四條第二項販賣第二級毒品所用
    之物，依毒品危害防制條例第十九條第一項規定宣告沒收，
    即有未洽，至於盛裝愷他命之外包裝三個，亦已隨所販賣之
    愷他命交付予戊○○，屬戊○○所有，惟與愷他命無法完全
    析離，應與屬違禁物之愷他命三包，一併依刑法第三十八條
    第一項第一款規定宣告沒收，原審認係被告所有供本案犯罪
    所用之物，依刑法第三十八條第一項第二款規定告沒收，亦
    有未洽；(二)被告行為後，刑法第三十三條第五款、第五十五
    條想像合犯、第四十七條累犯及第三十八條沒收規定，均有
    修正，經綜合各項罪刑法律變更，整體為「從舊從輕」之比
    較結果，被告行為時即修正前刑法之規定較有利於被，雖第
    五十五條想像競合犯規定為法理之明文化，累犯規定，因本
    案被告再犯本罪係出於故意，無論依修正前後刑法第四十七
    條之規定均構成累犯，第三十八條沒收規定，僅為文字修正
    ，基於整體適用法律，仍應全部適用被告行為時法（最高法
    院九十七年度第一次刑事庭會議決議意旨參照，會議日期九
    十七年四月二十二日），原審分割適用修正後刑法第五十五
    條規定、第四十七條第一項規定、第三十八條第一項第一款
    、第二款規定，尚有未洽。雖被告上訴否認犯行，並無理由
    ，然原判決既有上述可議之處，自應由本院撤銷改判。本院
    審酌被告販賣第二、三級毒品之次數僅一次及數量尚少，對
    社會及他人所造成之損害尚非重大、尚未取得價金及犯罪後
    否認犯行等一切情狀，仍量處有期徒刑七年六月；扣案之Ｍ
    ＤＭＡ二顆（如附表編號一所示，因鑑驗使用其中一顆零點
    四九公克，故餘二顆）為第二級毒品，均應依毒品危害防制
    條例第十八條第一項前段規定，不問屬於犯人與否，宣告沒
    收銷燬，扣案之愷他命三包為第三級毒品，屬違禁物，外包
    裝三個與愷他命無法析離，與愷他命三包，均依刑法第三十
    八條第一項第一款規定宣告沒收。另鑑驗所耗損之第二、三
    級毒品ＭＤＭＡ及愷他命，業已滅失，不另為沒收之諭知；
    被告於本件中尚未收受三千七百五十元之價金，是被告於本
    件犯罪並無所得，無庸為沒收之諭知，均併此敘明。
據上論斷，應依刑事訴訟法第三百六十九條第一項前段、第三百
六十四條、第二百九十九條第一項前段，毒品危害防制條例第四
條第二項、第三項、第十八條第一項前段、第十九條第一項，修
正後刑法第二條第一項前段、第十一條前段、修正前刑法第五十
五條、第四十七條、第三十八條第一項第一款，判決如主文。
本案經檢察官繆卓然到庭執行職務。
中    華    民    國    97    年    11    月    27    日
            刑事第十三庭  審判長法  官   曾德水
                                法  官   趙文卿
                                法  官   林婷立
以上正本證明與原本無異。
如不服本判決，應於收受送達後10日內向本院提出上訴書狀，其
未敘述上訴之理由者並得於提起上訴後10日內向本院補提理由書
（均須按他造當事人之人數附繕本）「切勿逕送上級法院」。
                                書記官   王增華
中    華    民    國    97    年    12    月    22    日
附錄：本案論罪科刑法條全文
┌──────────────────────────────────┐
│附表：                                                              │
├───┬────────────────────┬─────────┤
│ 編號 │   沒 收 物 品 名 稱、數 量 及 重 量    │  備         註   │
├───┼────────────────────┼─────────┤
│  一  │   扣案之內含有第二級毒品MDMA成分之搖頭 │                  │
│      │   丸二顆（本有三顆，因鑑驗使用其中一顆 │                  │
│      │   零點四九公克，故餘二顆）             │                  │
├───┼────────────────────┼─────────┤
│  二  │   扣案之第三級毒品愷他命三包（驗餘合計 │                  │
│      │   淨重一點四八三公克）及包裝上開第三級 │                  │
│      │   毒品愷他命三包之外包裝袋三個         │                  │
└───┴────────────────────┴─────────┘
附錄本判決論罪科刑法條：
毒品危害防制條例第四條第二、三項：
製造、運輸、販賣第二級毒品者，處無期徒刑或七年以上有期徒
刑，得併科新臺幣七百萬元以下罰金。
製造、運輸、販賣第三級毒品者，處五年以上有期徒刑，得併科
新臺幣五百萬元以下罰金。


司法院資訊處製作；財團法人民間司法改革基金會備份。
